【裁判字號】    89,毒抗,349
【裁判日期】    890429
【裁判案由】    毒品危害防制條例
【裁判全文】
臺灣高等法院刑事裁定                     八十九年度毒抗字第三四九號
    抗  告  人  甲○○
    即  被  告
右抗告人因違反毒品危害防制條例案件，不服臺灣基隆地方法院八十九年度毒聲字第
二０六號，中華民國八十九年一月二十八日之裁定（聲請案號：臺灣基隆地方法院檢
察署八十九年度聲戒字第三十二號、八十八年度偵字第六九八０號），提起抗告，本
院裁定如左：
    主      文
抗告駁回。
    理      由
一、本件臺灣基隆地方法院檢察署檢察官聲請意旨略以：被告甲○○前因施用第二級
    毒品安非他命，經臺灣基隆地方法院以八十八年度毒聲字第一七四一號裁定送臺
    灣基隆看守所執行觀察、勒戒後，認為無繼續施用毒品傾向，由臺灣基隆地方法
    院檢察署檢察官於八十八年十一月二十八日，以八十八年度毒偵緝字第三十六號
    案件為不起訴處分確定，惟被告復於民國八十八年十月初某日起至八十九年一月
    二日止，連續多次在基隆市○○街十九號住處，施用第二級毒品安非他命，再經
    臺灣基隆地方法院八十八年度毒聲字第二六八八號裁定送執行觀察勒戒結果，認
    有繼續施用毒品之傾向，有該所八十九年一月二十一日基所戒字第０九００號函
    送證明書一紙附卷可稽，其於五年內再犯毒品危害防制條例第十條之罪，爰依毒
    品危害防制條例第二十條第三項但書之規定，聲請裁定令入戒治處所施以強制戒
    治；原法院經審核相關卷證資料後，認與法並無不合，而裁定將胡石枝令入戒治
    場所施以強制戒治壹年。
二、被告抗告意旨略以：被告執行觀察勒戒期間，業已誠心改過，不再使用毒品，恪
    守勒戒人在所之承諾，並無違反所規，竟被認定有施用毒品傾向而裁定戒治，自
    屬難以心服；又被告在所期間，曾與雜役為言詞上理論，並遭以評定勒戒人分數
    等語恐嚇，且另有管教人員常以戒治為由恐嚇；且所內南舍雜役小護士橫行霸道
    ，是否有管教人員之縱容所致，並有雜役小護士告知被告若想回去，可能比登天
    還難，爰此提起抗告云云。
三、按經觀察、勒戒後，無繼續施用毒品傾向者，應由檢察官為不起訴之處分；依前
    項規定為不起訴之處分後，五年內再犯第十條之罪，經觀察、勒戒後，認有繼續
    施用毒品之傾向者，應由檢察官聲請法院裁定先令入戒治處所施以強制戒治，毒
    品危害防制條例第二十條第三項但書定有明文。經查：(一)被告前因施用第二級毒
    品行為，經原法院另案以八十八年度毒聲字第一七四一號裁定送觀察勒戒，嗣因
    無繼續施用毒品傾向，由檢察官為不起訴處分確定，有該裁定影本暨臺灣基隆地
    方法院檢察署刑案資料查註記錄表影本在卷可稽；(二)被告確自八十八年十月初至
    八十九年一月二日止，連續施用第二級毒品安非他命，業據被告於原法院訊問時
    自白不諱，且有基隆市衛生局檢驗成績書影本在卷可憑，又其因施用毒品行為，
    經送觀察勒戒後，就其人格特質、臨床徵候、行為表現判斷結果，認有繼續施用
    毒品之傾向，有臺灣基隆看守所附設勒戒處所八十九年一月二十日出具之「有繼
    續施用毒品傾向證明書」影本附卷可稽；(三)被告雖以於執行觀察勒戒期間，曾遭
    雜役及管理人員以右揭言詞恐嚇，認與其嗣認定有繼續施用毒品傾向有關。然查
    ，被告有無繼續施用毒品傾向，係由醫師就其個人有無繼續施用毒品傾向所為專
    業判定，並非依據執行觀察勒戒處所之管理人員或其他雜役報告而為，被告以該
    理由指摘對其所為有無繼續施用毒品傾向不當，自非有據。綜上，被告徒執與認
    定有無繼續施用毒品傾向無關之詞，指摘原裁定不當而提起抗告，為無理由，應
    予駁回。
據上論斷，應依刑事訴訟法第四百十二條裁定如主文。
中    華    民    國      八十九      年      四      月     二十九     日
                            臺灣高等法院刑事第十七庭
                                審判長法  官  陳  正  雄
                                      法  官  許  錦  印
                                      法  官  林  勤  純
右正本證明與原本無異。
不得再抗告。
                                      書記官  賴  思  華
中    華    民    國      八十九      年      五      月        二      日


司法院資訊處製作；財團法人民間司法改革基金會備份。
